【裁判字號】    95,重上更(五),17
【裁判日期】    950831
【裁判案由】    竊盜等
【裁判全文】
臺灣高等法院高雄分院刑事判決    95年度重上更(五)字第17號
上  訴  人
即  被  告  宇○○
選任辯護人  賴玉山律師
            邱佩芳律師
上列上訴人因竊盜等案件，不服臺灣高雄地方法院83年度訴字第
3425號中華民國83年11月16日、84年3 月8 日第一審判決（起訴
案號：臺灣高雄地方法院檢察署83年度偵字第11620 號），提起
上訴，及檢察官移送本院併案審理（移送本院併辦案號：臺灣高
雄地方法院檢察署84年偵字第13503 號、85年度偵字第2994號，
臺灣桃園地方法院檢察署88年度偵字第2529號、88年度偵緝字第
174 號，臺灣高雄地方法院檢察署88年度偵字第5182號、8541號
、89年度偵字第10057 號、22340 號），判決後，經最高法院第
五次發回更審，本院判決如下：
    主  文
原判決關於宇○○部分撤銷。
宇○○連續結夥三人以上，攜帶兇器、毀壞門扇竊盜，處有期徒
刑伍年陸月，並應於刑之執行前，令入勞動場所強制工作年。
    事  實
一、宇○○於民國（下同）64年間因竊盜案件，經臺灣高等法院
    判處有期徒刑6 年（刑之執行前強制工作）；又於74年間因
    竊盜案件，經臺灣高雄地方法院判處有期徒刑10月。又於77
    年間因竊盜案件，經台灣高等法院台南分院判處有期徒刑9
    月確定，嗣再減刑為有期徒刑4 月15日；又於78年間因竊盜
    案件，經台灣高等法院台南分院判處有期徒刑4 年（經最高
    法院駁回上訴確定），嗣減刑減為有期徒刑2 年，上開二件
    竊盜罪，經台灣高等法院台南分院裁定定執行刑為有期徒刑
    2 年3 月確定，並於80年4 月間送監執行（執行完畢日期應
    為82年7 月8 日）。又另於79年間因竊盜案件，經台灣高等
    法院台中分院判處有期徒刑1 年確定（經最高法院駁回上訴
    確定）；又於80年間因盜匪罪，經台灣高雄地方法院判處有
    期徒刑2 年5 月；上開竊盜（判刑1 年）及盜匪（判刑2 年
    5 月）等二案，經臺灣高雄地方法院裁定定執行刑為有期徒
    刑3 年3 月確定（於82年7 月9 日接續執行，執行完畢日期
    為85年5 月11日），並於82年9 月17日假釋出獄（縮刑後假
    釋期滿日期為85年4 月1 日，嗣因假釋中再犯，經撤銷假釋
    ，刑未執行完畢），尚在假釋期間（不構成累犯），仍不思
    悔改，復意圖為自己不法之所有，並基於概括犯意，自82年
    10月4 日起（如附表一編號14）至86年6 月21日（如附表一
    編號15）止，或單獨，或與洪京平、楊殿銘、賴明發、盧國
    昌、高細寶、黃忠賢、邱棟樑、盧建志、李又白、朱賢璋及
    綽號「阿國」等人，或2 人、或結夥3 人以上，攜帶客觀上
    具危險性之工具螺絲起子、鐵撬、扳手、T 型扳手、固定鉗
    、乙炔、千斤頂、鐵剪等兇器，毀壞門鎖安全設備、門扇、
    或以各種方法，移開房門門栓、附，再打開鐵門、玻璃門
    等方式，於白天下班或夜間侵入無人看守之公司行號竊盜多
    次，其共同犯罪之人、犯罪時地、被害人、竊得財物等均詳
    如附表一所示，而有犯竊盜罪之習慣。其間，宇○○於83年
    10月11日下午5 時許，攜帶竊自ｐ○○所有之寶石印材，至
    高雄市○○○路340 號醉墨山房藝品店，交與不知情之店主
    劉辰旦鑑價以便脫售，而於同（11）日下午7 時50分許，在
    店前為檢察官率警查獲。嗣於84年1 月28日具保獲釋後，又
    連續竊盜多次，再於84年12月1 日在台南機場為警查獲。經
    具保後，嗣於87年2 月25日18時高雄市三民區○○○路90號
    ，為警緝獲。
二、案經高雄縣警察局、航空警察局高雄分局移送臺灣高雄地方
    法院檢察署檢察官偵查起訴及移送本院前審併案審理。暨保
    安警察第二總隊第一大隊第四中隊、高雄市政府警察局新興
    分局分別報請臺灣桃園地方法院檢察署、臺灣高雄地方法院
    檢察署移送本院前審併案審理。
    理  由
壹、證據能力方面：
一、按被告之自白，非出於強暴、脅迫、利誘、詐欺、疲勞訊問
    、違法羈押或其他不正之方法，且與事實相符者，得為證據
    。刑事訴訟法第156條第1項定有明文。查上揭事實，已經上
    訴人即被告宇○○於本院審理中坦承不諱，且核與事實相符
    ，詳如下述，依上開規定，自得為證據。
二、復按92年1 月14日修正通過之刑事訴訟法於同年9 月1 日施
    行前，已繫屬於各級法院之案件，其以後之訴訟程序，應依
    修正刑事訴訟法終結之。但修正刑事訴訟法施行前已依法定
    程序進行之訴訟程序，其效力不受影響，刑事訴訟法施行法
    第7 條之3 定有明文可資參考。此乃為避免程序之勞費，本
    諸舊程序用舊法，新程序始用新法之一般原則，法院於修正
    之刑事訴訟法施行前，已依法踐行之訴訟程序（包含證據法
    則之適用），其效力不受影響；對於提起上訴之案件，於修
    正刑事訴訟法施行前，法院就可得為證據之證據，已依法定
    程序調查者，其效力當然亦不受影響。經查本件關於被害人
    之指述、共犯之證言，以及相關之贓物認領保管單、照片、
    調查報告表．．．等書證及物證，均係在92年1 月14日修正
    通過之刑事訴訟法施行前，已就上開可得為證據之證據，依
    法定程序為調查，依上開說明，其修正刑事訴訟法施行前已
    依法踐行之訴訟程序，其效力當然不受影響，自得採為本件
    論斷之依據。
貳、實體方面：
一、訊據上訴人即被告宇○○（下稱被告）對於上揭如附表一所
    示之竊盜事實於本院審理中均坦承不諱，核與共犯楊殿銘、
    賴明發、盧國昌、高細寶、黃忠賢、邱棟樑、盧建志、李又
    白、朱賢璋等人於警訊或檢察官偵查中供述之情節大致相符
    ，並有證人即被害人ｐ○○、方煥棋、甲丙○、賴振豐、卯
    ○○、甲子○、甲癸○、許芳綾、甲卯○、Ｆ○○、ｍ○、
    Ｍ○○、Ｓ○○、甲丁○、戌○○等人於警訊時指訴明確（
    按就附表一編號2 、3 部分，雖無被害人之筆錄，但附表一
    編號2 部分有證人即共犯楊殿銘，高細寶、盧國昌於警詢中
    之證言可證；附表一編號3 部分有證人即共犯賴明發、盧國
    昌於警詢中之證言可證）及證人即高雄市○○○路醉墨山房
    藝品店店主劉辰旦於原審審理時供述被告確有於83年10月11
    日下午5 時許，持如附表一編號1 之古董藝品請其鑑價等情
    屬實（劉辰旦業經原審以其不知係贓物而諭知無罪確定）。
    又共犯黃忠賢（現羈押於台灣新竹看守所）於本院前審審理
    時經具結交互詰問證稱：伊與被告宇○○係在85年3 、4 月
    間至86年間做案、86年係幾月份伊已忘記，但大部分係在台
    北縣市犯案，伊記得只做11、2 件而已等語，核與被告自白
    如附表一所示之竊盜犯行，其中與黃忠賢共同犯案者為12件
    之情節略相符合，亦足見共犯黃忠賢於本院前審審理時以證
    人身分所為之證述堪予採信。此外，復有贓物領據、贓物照
    片、扣押贓物目錄等多張附卷足資佐證。是被告之自白核與
    事實相符，自堪信為真實，被告罪證明確，犯行洵堪認定。
二、查鐵鍬、剪刀、起子、固定鉗、鐵剪等工具，均係鋼鐵製成
    ，堅硬銳利，又乙炔足以燒燬器物，其破壞力甚強，裝填乙
    炔之鋼瓶亦甚堅硬，如持之加之於人之身體，客觀上足以危
    害人之生命、身體，依社會通常觀念係可供兇器使用之物，
    其為兇器無疑。移送意旨認被告就附表一編號1 之犯行，係
    與張榮成共同犯罪，惟被告於本院前審審理時則堅稱係伊單
    獨所為，伊與張榮成並不認識等語，且遍查全卷，並無張榮
    成之筆錄，移送意旨又認被告就附表一編號14之犯行，黃忠
    賢亦有參與，然被告與黃忠賢係相識於84年底至85年4 、5
    月間，此情業據黃忠賢於警訊時供明在卷，並於本院前審審
    理時證陳一致，亦為被告所是認，然移送意旨係認該案犯罪
    時間為82年10月4 日，是時黃忠賢與被告並不認識，自不可
    能與被告共同犯罪，又附表一被告行竊之犯罪方法，被告於
    警訊時之陳述，亦與其在本院本次審理時所供有部分並不相
    符，因法院審理之過程較警局製作筆錄嚴謹，自以被告在本
    院之供述為可採，附此明；是核被告所為，其就附表一編
    號1 之犯行，係犯刑法第321 條第1 項第3 款之攜帶兇器竊
    盜罪。就附表一編號2 之犯行，係犯同條第2 項、第1 項第
    2 、3 、4 款之結夥3 人之攜帶兇器毀壞門扇竊盜未遂罪。
    就附表一編號3 、4 、5 、7 、8 、13、15之犯行，係犯同
    條第1 項第3 、4 款之結夥3 人攜帶兇器竊盜罪。就附表一
    編號6 、9 、10、12之犯行，係犯同條項第2 、3 、4 款之
    結夥3 人攜帶兇器毀壞安全設備竊盜罪。就附表一編號11之
    犯行，係犯同條項第3 款之攜帶兇器竊盜罪。就附表一編號
    14、17之犯行，係犯同條項第2 、3 款之攜帶兇器毀壞門扇
    竊盜罪。就附表一編號16之犯行，係犯刑法第321 條第1 項
    第1 款之於夜間侵入有人居住之建築物竊盜罪。被告就附表
    一編號2 至17之犯行，分別與該次行竊楊殿銘、賴明發、盧
    國昌、高細寶、黃忠賢、李又白、盧建志、邱棟樑、朱賢璋
    、洪京平及綽號「阿國」之不詳姓名成年人間，有犯意之聯
    絡及行為之分擔，應依刑法第28條規定論以共同正犯。被告
    先後多次犯行，時間緊接，手法類似，顯係基於概括之犯意
    反覆為之，應依刑法第56條論以連續犯，而依情節較重之結
    夥3 人以上，攜帶兇器，毀壞門扇竊盜罪論處，並加重其刑
    。又檢察官雖僅就被告行竊牧蘭藝術公司部分（即附表一
    編號1 部分）起訴，而未就附表其餘併辦部分起訴，惟併辦
    部分與起訴部分具有連續犯之裁判上一罪關係，為起訴效力
    所及，本院自應併予審理。又被告行為後，刑法第56條關於
    連續犯之規定，業於94年2 月2 日修正公布刪除，並於95年
    7 月1 日施行，則被告之犯行，因行為後新法業已刪除連續
    犯之規定，此刪除雖非犯罪構成要件之變更，但顯已影響行
    為人刑罰之法律效果，自屬法律有變更。比較新、舊法律結
    果，以舊法較有利於被告，依刑法第2 條第1 項前段規定，
    仍應適用較有利於被告之行為時法律即舊法論以連續犯（最
    高法院95年第8 次刑事庭會議決議參照）。
三、原審據以論處被告罪刑，固非無見；惟查：(一)上揭併辦部份
    ，與起訴部份有連續犯裁判上一罪關係，應一併審理，已如
    前述，原審就併辦部份未及審理，自有未合。(二)原判決以被
    告於77年間因竊盜案件，經台灣高等法院台南分院判處有期
    徒刑9 月確定，於81年3 月21日執行完畢，其於5 年以內再
    犯有期徒刑以上之本罪，為累犯，而加重其刑；惟上開竊盜
    罪，與前開78年間所犯竊盜罪（經台灣高等法院台南分院判
    處有期徒刑4 年，嗣減刑減為有期徒刑2 年），經台灣高等
    法院台南分院裁定定執行刑為有期徒刑2 年3 月（執行完畢
    日期為82年7 月8 日）；又於82年7 月9 日接續執行前開79
    年間所犯竊盜罪（經台灣高等法院台中分院判處有期徒刑1
    年確定）、盜匪罪（經台灣高雄地方法院判處有期徒刑2 年
    5 月）二案之執行刑有期徒刑3 年3 月（執行完畢日期為85
    年5 月11日），並於82年9 月17日假釋出獄（縮刑後假釋期
    滿日期為85年4 月1 日，嗣因假釋中再犯，經撤銷假釋，上
    開刑期尚未執行完畢，見本院重上更(四)卷第126 頁背面），
    此有臺灣高雄地方法院檢察署刑案資料查註紀錄表及本院被
    告全國前案紀錄表各乙份在卷可按，依最高法院88年第四次
    刑事庭第四次刑事庭議決議意旨觀之，被告已執行之期間及
    假釋範圍，自應包括上開四罪，則被告上開於77年間所犯之
    竊盜罪，並非於81年3 月21日執行完畢，已至為明顯，本件
    被告應屬在假釋中再犯罪，自不應論以累犯，原判決竟論以
    累犯，依法亦有未合。被告上訴意旨，以原審量刑過重，指
    摘原判決不當，雖無理由，但原判決既有上述之可議，自仍
    應由本院將原判決關於被告部分撤銷改判。爰審酌被告有多
    次竊盜前科（已如前述），其在假釋期間又連續竊盜多次，
    所竊財物價值甚鉅，被害人所受之損害不貲，已嚴重危害社
    會之秩序、人民財產之安全，所犯情節自屬重大，及其犯罪
    後坦承犯行，犯後態度等一切情狀，量處有期徒刑5 年6 月
    。又被告有事實欄所載之多次竊盜前科，有臺灣高雄地方法
    院檢察署刑案資料查註紀錄表及本院被告全國前案紀錄表各
    1 份在卷可按，經執行有期徒刑後，又連續竊盜多次，一犯
    再犯，顯對於犯竊盜罪已成日常之惰性行為，而有犯竊盜罪
    之習慣，爰依竊盜犯贓物犯保安處分條例第3 條第1 項規定
    諭知於刑之執行前令入勞動場所強制工作3 年，以資矯正。
    被告及選任辯護人主張被告無犯竊盜罪之習慣，請求免予宣
    告刑之執行前令入勞動場所強制工作之保安處分云云。然查
    共犯黃忠賢、邱棟樑、高細寶、李又白、盧建志及收購贓物
    許水順均經台灣高等法院判處罪刑，且均宣告於刑之執行前
    ，令入勞動場所強制工作3 年確定，有台灣高等法院88年度
    上訴字第766 號判決在卷可考。被告之犯罪行為其情節較諸
    上開共犯等人為重。基於平衡公正之原則，自無獨對被告一
    人不予宣告強制工作之理，上開請求顯無理由，應不足取。
    又被告犯罪所用之工具，其與楊殿銘作案所用之器具，已於
    楊殿銘在84年5 月間被捕獲時遭扣押，並於楊某被訴竊盜案
    判決時宣告沒收，其餘部分，亦於黃忠賢等人竊盜案台灣台
    北地方法院86年訴字第2236號及台灣高等法院88年上訴字第
    766 號判決時宣告沒收，且均執行完畢，故本院不再宣告沒
    收。
四、檢察官移送併辦意旨略以：被告尚有附表二至七所列之犯行
    ，因認被告另涉犯刑法第321 條第1 項第2 款、第3 款、第
    4 款之結夥3 人以攜帶兇器、毀壞安全設備竊盜云云，惟訊
    據被告堅決否認有此部分犯行，辯稱：被告在本次審理時之
    供述才是真實，以前在警偵訊及鈞院前審歷次審理時之供述
    並不實在，被告在高雄市政府警察局及高雄縣警察局有被刑
    求，伊實際上並未犯那麼多案子；是警察「灌水」，將非伊
    所犯之竊盜案亦灌到伊身上，共灌了一百多件，有些警方移
    送之共犯伊並不認識，而共犯在警偵訊時之供述，亦非實在
    ，伊在鈞院前審歷次審理時之供述並不一致，伊在每一次就
    警方移送併辦部分，承認之件數不一，且每次遞減，之所以
    如此，蓋因伊當時人在羈押中，而警方移送併辦之件數太多
    ，伊恐一次否認太多，法官也不會相信，且因係連續犯，自
    忖量刑上也不致相差很多，遂胡亂承認一些，也否認一些件
    數，但並非正確，在鈞院本次審理時所承認者才是真實云云
    。經查：
  (一)公訴人認被告有附表二至附表七所列之犯行，無非以被告在
    警偵訊時之自白，共犯黃忠賢、賴明發、盧國昌、高細寶、
    李又白、邱棟樑、盧建志、李海龍等人在警偵訊時之供述，
    及被害人在警訊所述失竊情節等情，為其論據。惟按(1)被告
    之自白，非出於強暴、脅迫、利誘、詐欺、疲勞訊問、違法
    羈押或其他不當方法，且與事實相符者，得為證據，刑事訴
    訟法第156 條第1 項定有明文。亦即被告之自白係出於自由
    意思，且與事實相符者，即有證據能力；反之，若係非法取
    供，因其陳述非出於任意性，其所為之陳述，即無證據能力
    。又被告陳述其自白係出於不正之方法者，應先於其他事證
    而為調查，該自白如係經檢察官提出者，法院應命檢察官就
    自白之出於自由意志，指出證明之方法，刑事訴訟法第156
    條第3 項定有明文。上開併辦案件被告之自白係由檢察官提
    出，茲被告既提出其在警訊時曾遭刑求，本院就此詢問檢察
    官意見，檢察官答稱：「有證據能力」、「被告在鈞院更一
    審、更二審及更三審所講的都不一致，除了所指犯案時間被
    告在監獄或看守所者應予剔除外，其他被告自白之案子均不
    應剔除」等語，尚難認檢察官就被告自白之任意性已提出證
    明方法。是本院認被告在警訊時之自白應無證據能力。(2)被
    害人在警訊時僅陳述失竊之情節，並未指陳被告有竊盜之行
    為，是渠等之供述，並不能採為被告不利之證明。
  (二)被告於83年6 月12日至84年1 月28日係羈押於台灣高雄看守
    所，自84年5 月6 日至同年7 月5 日、同年12月2 日至同年
    月19日均係羈押於臺灣屏東看守所，同年12月19日至85年1
    月16日又羈押於臺灣高雄看守所，此有提押票及臺灣高雄看
    守所85年6 月19日高所正總字第839 號函、台灣屏東看守所
    85年8 月19日屏所總字第0712號函附卷可稽（見83年偵字第
    11620 號卷第27頁、73頁、原審卷第13頁、161 頁、本院上
    訴字卷第126 頁、160 頁），被告自不可能於上開期間內分
    身行竊，則被告於警偵訊時或本院前審審理時自白此期間內
    之犯行，及共同被告於警偵訊時陳述被告於此期間內有參與
    行竊犯行，即與實情不符，不足採信。被告此部分之自白及
    共同被告之陳述，即不得採為被告犯罪之證據。
  (三)就附表二所示之竊盜案件，共犯楊殿銘於警訊時係供述其與
    高細寶、黃金城、賴明發等人犯案，並未提及被告宇○○，
    且高細寶等人於警訊時亦僅供述被告有參與一件行竊銀行提
    款機未遂案件，該案似係指被告已自白之附表一編號2 部分
    ，除此之外即無其他證明，是此部分尚難證明被告有參與行
    竊。
  (四)就附表三、四所示之竊盜案件，共犯李又白、盧建志、邱棟
    樑、黃忠賢等人於警訊時所供述之情節並不一致，盧建志雖
    於另案即臺灣高等法院88年度上訴字第766 號審理時供認有
    與被告有此部分犯行，然其於本院前審審理時經交互詰問，
    則證稱：伊在該案審理時，係因氣憤而故意拖被告等人下水
    ，且刑事組要伊配合偵查，伊所供有部分並不實在等語；李
    又白在本院前審審理時亦結證稱：伊與被告共同犯案大概5
    、6 件，警訊時之供述，因伊大部分沒有做，並不實在等語
    ，而被告則堅決否認有此部分犯行。就附表五、六所示案件
    ，被告於警訊時固坦認有此部分犯行，然觀諸該等案件係經
    檢察官同時移送併辦，然附表六之編號2 至8 等案件，當時
    被告係在監或在押，已如前述，自不可能參與犯案，足見其
    就此部分之自白與事實不符。茲被告於本院審理時既已否認
    有此部分犯行，且堅稱警訊筆錄並不實在，基於採證從嚴之
    原則，本院寧認被告此部分犯行尚屬不能證明。另附表七編
    號1 所示之竊盜案，被告亦堅決否認其事，其於本院前審辯
    稱：伊固有將偷自邁斯特科技股份有限公司之財物賣與許水
    順（即附表一編號15，而附表七編號1 許水順收購之物品，
    則非伊所竊，與伊無關等語；查許水順雖供認有將被告送至
    之貨物銷售予鋐奕科技公司，該鋐奕公司負責人郭家明亦不
    否認有向許水順收購硬碟一批之情，郭家明所供其向許水順
    收購之物品，恰與被告所供認其所竊賣予許水順如附表一編
    號15之贓物相符，而許水順係以收購贓物為業，業經臺灣高
    等法院以88年度上訴字第766 號依常業贓物罪判處有期徒刑
    4 年6 月，有該判決書在卷可按，顯見許水順係銷贓大盤商
    ，所收購之贓物，非僅被告1 人供應而已，自不可能僅憑許
    水順之片面供詞，而認定被告竊取有附表七編號1 所示之竊
    盜案件。另附表七編號2 所示之竊盜犯罪行為人李海龍於警
    訊初訊時並供認與被告共犯該次竊盜案，雖其於警訊複訊時
    供稱該案為其與被告及張克強所為，然為被告所否認，況從
    被告前開所供承其所參與之竊盜案件，並未與李海龍共犯竊
    盜案，本件自不能僅憑李海龍於警訊之片面供述，即認定被
    告有參與此部分之犯行。
  (五)綜上所示，被告上開所辯，尚堪採信；此外，又無其他確切
    之事證足以證明被告有附表二至七此部分竊盜之犯行，此部
    份被告被訴犯罪尚屬不能證明。又前開被告被移送併辦而犯
    罪不能證明部分，因與科刑部分無連續犯裁判上一罪之關係
    ，應退回檢察官另行處理，附此明。
據上論結，應依刑事訴訟法第369 條第1 項前段、第364 條、第
299 條第1 項前段，刑法第2 條第1 項前段、第28條、第321 條
第1 項第2 、3 、4 款，修正前刑法第56條，竊盜犯贓物犯保安
處分條例第3 條第1 項、第4 條、第5 條第1 項前段，判決如主
文。
本案經檢察官張金塗到庭執行職務。
中    華    民    國    95    年    8     月    31    日
            刑事第五庭  審判長法  官  曾永宗
                              法  官  陳  箐
                              法  官  任森銓
以上正本證明與原本無異。
如不服本判決應於收受本判決後10日內向本院提出上訴書狀，其
未敘述上訴理由者，並得於提起上訴後10日內向本院補提理由書
狀（均須按他造當事人之人數附繕本）「切勿逕送上級法院」。
中    華    民    國    95    年    8     月    31    日
                              書記官  蘇恒仁
附錄本判決論罪科刑法條：
中華民國刑法第321 條
犯竊盜罪而有左列情形之一者，處6 月以上、5 年以下有期徒刑
：
一  於夜間侵入住宅或有人居住之建築物、船艦或隱匿其內而犯
    之者。
二  毀越門扇、牆垣或其他安全設備而犯之者。
三  攜帶兇器而犯之者。
四  結夥三人以上而犯之者。
五  乘火災、水災或其他災害之際而犯之者。
六  在車站或埠頭而犯之者。
前項之未遂犯罰之。
附表一
┌─┬───┬───┬──────┬───┬───┬──────┬───┐
│編│被  告│犯  罪│犯        罪│被害人│犯  罪│竊        得│備  考│
│號│姓  名│時  間│地        點│姓  名│方  法│財        物│      │
├─┼───┼───┼──────┼───┼───┼──────┼───┤
│１│宇○○│6.10│台北市士林區│ｐ○○│以固定│竊得箱內現金│      │
│  │      │凌晨０│承德路4 段33│      │鉗夾住│88萬元及雞血│      │
│  │      │時    │2號 牧蘭藝│      │鐵絲把│石等寶石30幾│      │
│  │      │      │術公司      │      │門栓鉤│塊、黃金、鑽│      │
│  │      │      │            │      │開    │石2 袋等財物│      │
│  │      │      │            │      │      │計值新台幣5,│      │
│  │      │      │            │      │      │600 萬元。  │      │
├─┼───┼───┼──────┼───┼───┼──────┼───┤
│２│楊殿銘│3.5.│高雄縣鳳山市│高雄中│於夜間│僅著手竊盜，│      │
│  │賴明發│２時左│新富路鳳新高│小企業│結夥5 │尚未得財。  │      │
│  │盧國昌│右    │中旁        │銀行  │人用乙│            │      │
│  │高細寶│      │            │      │炔等工│            │      │
│  │宇○○│      │            │      │具切割│            │      │
│  │      │      │            │      │銀行自│            │      │
│  │      │      │            │      │動提款│            │      │
│  │      │      │            │      │機鐵門│            │      │
│  │      │      │            │      │，已燒│            │      │
│  │      │      │            │      │開提款│            │      │
│  │      │      │            │      │機正門│            │      │
│  │      │      │            │      │，繼續│            │      │
│  │      │      │            │      │燒割其│            │      │
│  │      │      │            │      │內鋼板│            │      │
│  │      │      │            │      │時為人│            │      │
│  │      │      │            │      │發現而│            │      │
│  │      │      │            │      │不遂  │            │      │
├─┼───┼───┼──────┼───┼───┼──────┼───┤
│３│宇○○│5.1.│台北市信義二│辰○○│用鐵絲│竊得字畫一批│現已帶│
│  │賴明發│時│路257號2樓  │      │把門鉤│共值新台幣60│警起獲│
│  │盧國昌│分許  │            │      │開入內│0萬元。     │      │
│  │楊殿銘│      │            │      │行竊  │            │      │
├─┼───┼───┼──────┼───┼───┼──────┼───┤
│４│宇○○│11.18.│高雄市○○路│笙振資│用小鐵│竊得筆記型電│起獲贓│
│  │黃忠賢│時許│29號4 樓之1 │訊股份│片打開│腦共19台，價│物MAGI│
│  │阿  國│      │Ａ2室       │有限公│鐵門之│值新台幣約  │C BOOK│
│  │      │      │            │司    │小控制│130 餘萬元。│15台及│
│  │      │      │            │方煥棋│盒後，│            │Acchig│
│  │      │      │            │      │啟動電│            │1台,失│
│  │      │      │            │      │源打開│            │主領回│
│  │      │      │            │      │鐵門  │            │      │
├─┼───┼───┼──────┼───┼───┼──────┼───┤
│５│宇○○│１０月│北市松山區八│甲丙○│用鐵撬│電腦ＩＣ零組│撕毀該│
│  │黃忠賢│間晚上│德路3 段12巷│      │撬開鐵│件材料乙批。│公司曾│
│  │李又白│      │53弄34號1 樓│      │門插梢│損失：值新台│梅貴名│
│  │      │      │朕垠國際公司│      │，未破│幣55萬餘元  │片    │
│  │      │      │            │      │壞鐵門│            │      │
│  │      │      │            │      │之方式│            │      │
│  │      │      │            │      │打開鐵│            │      │
│  │      │      │            │      │門    │            │      │
├─┼───┼───┼──────┼───┼───┼──────┼───┤
│６│黃忠賢│5.│北縣中和市中│賴振豐│用扳手│電腦零組件材│電腦零│
│  │宇○○│夜間  │正路1226號4 │      │掀壞鐵│料乙批。    │件乙批│
│  │盧建志│      │樓          │      │門之附│損失：值新台│      │
│  │邱棟樑│      │歐威電子公司│      │鉤，未│幣2千餘萬元 │      │
│  │      │      │            │      │破壞鐵│            │      │
│  │      │      │            │      │門方式│            │      │
│  │      │      │            │      │入內行│            │      │
│  │      │      │            │      │竊    │            │      │
├─┼───┼───┼──────┼───┼───┼──────┼───┤
│７│宇○○│6.20.│北市大安區基│卯○○│以鐵撬│電腦ＩＣ零件│      │
│  │黃忠賢│夜間  │隆路2 段151 │      │等工具│乙批。      │      │
│  │盧建志│      │號6 樓      │      │撬壞公│損失：值新台│      │
│  │      │      │喬威電子公司│      │司鐵門│幣105萬餘元 │      │
│  │      │      │            │      │侵入行│            │      │
│  │      │      │            │      │竊    │            │      │
├─┼───┼───┼──────┼───┼───┼──────┼───┤
│８│宇○○│11.│北市中正區忠│甲子○│用螺絲│被害人保存歹│      │
│  │盧建志│夜間  │孝東路2 段88│      │起子撥│徒行竊現場錄│      │
│  │黃忠賢│      │號12樓1025室│      │開兩片│影帶        │      │
│  │邱棟樑│      │正祥國際公司│      │玻璃門│            │      │
│  │      │      │            │      │把插梢│            │      │
│  │      │      │            │      │拉開後│            │      │
│  │      │      │            │      │，入內│            │      │
│  │      │      │            │      │行竊  │            │      │
├─┼───┼───┼──────┼───┼───┼──────┼───┤
│９│黃忠賢│1.14.│北市中山區民│甲癸○│用鐵橇│一、現場錄影│      │
│  │宇○○│夜間  │權東路2 段26│      │破壞鐵│    帶2 捲。│      │
│  │盧建志│      │號12樓之5   │      │捲門旁│二、撕毀名片│      │
│  │      │      │互菱國際公司│      │，控制│    乙張。  │      │
│  │      │      │            │      │盒內之│            │      │
│  │      │      │            │      │自動鎖│            │      │
│  │      │      │            │      │後，入│            │      │
│  │      │      │            │      │內行竊│            │      │
├─┼───┼───┼──────┼───┼───┼──────┼───┤
│  │黃忠賢│5.16.│台北市信義區│許芳綾│用鐵橇│電腦零組件材│電腦零│
│１０│宇○○│夜間  │信義路3 段13│      │及縲絲│料乙批。    │件    │
│  │李又白│      │8 號3 樓    │      │起子破│損失：值新台│      │
│  │盧建志│      │全百有限公司│      │壞鎖頭│幣249萬餘元 │      │
│  │      │      │            │      │後，入│            │      │
│  │      │      │            │      │內行竊│            │      │
├─┼───┼───┼──────┼───┼───┼──────┼───┤
││宇○○│年9 │高雄市新興區│甲卯○│從後鐵│電腦記憶體（│已銷贓│
│  │黃忠賢│月間（│中山一路304 │      │門用鐵│俗稱中央處理│未起獲│
│  │      │正確日│號          │      │絲鉤開│機）74台損失│      │
│  │      │期不詳│巨匠電腦公司│      │後鐵門│：100萬元   │      │
│  │      │）    │            │      │插梢後│            │      │
│  │      │      │            │      │入內行│            │      │
│  │      │      │            │      │竊    │            │      │
├─┼───┼───┼──────┼───┼───┼──────┼───┤
│  │宇○○│年3 │台南縣永康市│Ｆ○○│以螺絲│電腦零件硬碟│見高雄│
││朱賢璋│月14  │中華路355 巷│      │起子等│、記憶體晶片│市政府│
│  │黃忠賢│20時14│3號。       │      │工具把│乙批。      │警察局│
│  │      │分    │捷元電腦有限│      │鑲在鐵│損失：計值新│新興分│
│  │      │      │公司        │      │門後之│台幣121 萬1,│局卷  │
│  │      │      │            │      │鎖整個│638 元。    │      │
│  │      │      │            │      │拔掉後│            │      │
│  │      │      │            │      │，入內│            │      │
│  │      │      │            │      │行竊  │            │      │
├─┼───┼───┼──────┼───┼───┼──────┼───┤
│  │宇○○│85年3 │台北市中山區│曾  │用螺絲│電腦組零件硬│見高雄│
││朱賢璋│月2日8│新生北路3 段│      │起子把│碟200顆。   │市政府│
│  │黃忠賢│時19分│84巷51號。  │      │後面遮│損失：計新台│警察局│
│  │      │      │捷普利資訊公│      │陽棚上│幣131 萬9,01│新興分│
│  │      │      │司          │      │面的浪│2元。       │局卷  │
│  │      │      │。          │      │板螺絲│            │      │
│  │      │      │            │      │拔掉掀│            │      │
│  │      │      │            │      │開浪板│            │      │
│  │      │      │            │      │後入內│            │      │
│  │      │      │            │      │行竊  │            │      │
├─┼───┼───┼──────┼───┼───┼──────┼───┤
│  │宇○○│10.4.│高雄市三民區│Ｍ○○│毀壞窗│電子、電器產│已銷贓│
││洪京平│３時│中華二路279 │      │戶及保│品等物乙批。│未起獲│
│  │      │分許  │號          │      │全系統│損失：300 萬│      │
│  │      │      │全國電子公司│      │      │元          │      │
│  │      │      │            │      │      │            │      │
├─┼───┼───┼──────┼───┼───┼──────┼───┤
│  │宇○○│86年6 │桃園市○○路│Ｓ○○│用鐵撬│磁碟機1 批（│見高雄│
││李又白│月21日│768 號3 樓邁│      │撬開拔│432 台）等損│市政府│
│  │黃忠賢│      │斯特科技股份│      │掉鐵門│失計新台幣40│警察局│
│  │盧建志│      │有限公司    │      │後，入│0餘萬元。   │新興分│
│  │      │      │            │      │內行竊│            │局卷  │
├─┼───┼───┼──────┼───┼───┼──────┼───┤
│16│宇○○│12.│高雄市三民區│甲丁○│鐵門未│新台幣65萬元│      │
│  │黃忠賢│４時夜│清華街118 號│      │上鎖於│勞力士金錶1 │      │
│  │      │間    │鐵工廠      │      │夜間侵│只、錏焊2台 │      │
│  │      │      │            │      │入行竊│損失共約新台│      │
│  │      │      │            │      │      │幣150萬元   │      │
├─┼───┼───┼──────┼───┼───┼──────┼───┤
│17│宇○○│85年1 │台北縣蘆洲鄉│戌○○│以預備│電腦零組件  │      │
│  │洪京平│月3 日│五工五路45號│      │之鐵鍬│I晶片一批   │      │
│  │      │8 時30│台康資訊公司│      │等工具│共損失約新台│      │
│  │      │分    │            │      │毀壞窗│幣42萬元    │      │
│  │      │      │            │      │戶及保│            │      │
│  │      │      │            │      │全系統│            │      │
│  │      │      │            │      │侵入行│            │      │
│  │      │      │            │      │竊    │            │      │
└─┴───┴───┴──────┴───┴───┴──────┴───┘
附表二
┌─┬───┬───┬──────┬───┬───┬──────┬───┐
│編│被  告│犯  罪│犯        罪│被害人│犯  罪│竊        得│備  考│
│號│姓  名│時  間│地        點│姓  名│方  法│財        物│      │
├─┼───┼───┼──────┼───┼───┼──────┼───┤
│１│宇○○│5.2.│台北市中山北│鄭清合│共同以│竊得雞血石、│贓款已│
│  │賴明發│凌晨０│路2 段81－2 │      │預備鐵│壽山石、玉石│花完。│
│  │盧國昌│時許  │號1樓       │      │撬等工│象牙等印材共│      │
│  │楊殿銘│      │            │      │具破壞│值新台幣600 │      │
│  │      │      │            │      │鑲於門│萬元。      │      │
│  │      │      │            │      │上門鎖│            │      │
│  │      │      │            │      │侵入竊│            │      │
│  │      │      │            │      │盜    │            │      │
├─┼───┼───┼──────┼───┼───┼──────┼───┤
│２│宇○○│11.│台北市○○路│台北市│共同以│竊得486 DX2-│贓物交│
│  │黃忠賢│深夜  │20號8樓     │華職前│預備之│66 CPU 35個 │由許水│
│  │阿  國│      │            │訓所  │鐵鍬等│、72PIN RAM │順轉賣│
│  │      │      │            │吳美玲│工具破│70條、30PIN │蔡榮民│
│  │      │      │            │      │壞鑲於│RAM 40條、CP│，得款│
│  │      │      │            │      │門上之│U 風扇8 個、│朋分花│
│  │      │      │            │      │門鎖，│損失約值新台│用。  │
│  │      │      │            │      │侵入竊│幣70萬餘元  │      │
│  │      │      │            │      │盜    │            │      │
├─┼───┼───┼──────┼───┼───┼──────┼───┤
│３│宇○○│11.│台北市重慶南│同前  │共同以│竊得486 DX4-│贓物交│
│  │黃忠賢│深夜  │路1 段62號7 │      │預備之│100 CPU 29個│給許水│
│  │阿  國│      │樓          │      │鐵鍬等│、386 DX-40 │順，共│
│  │      │      │            │      │工具破│CPU 2 個、筆│得款約│
│  │      │      │            │      │壞鑲於│記型電腦1 部│８萬元│
│  │      │      │            │      │門上之│及8MB RAM 、│，朋分│
│  │      │      │            │      │門鎖，│手提包1 個、│花用。│
│  │      │      │            │      │侵入竊│損失約值新台│      │
│  │      │      │            │      │盜    │幣12萬餘元  │      │
├─┼───┼───┼──────┼───┼───┼──────┼───┤
│４│宇○○│5.│台南市○○路│Ａ○○│共同以│捌幅水墨畫，│贓款變│
│  │洪京平│凌晨2 │121號       │      │預備鐵│共值新台幣30│賣朋分│
│  │      │時許  │鄉情藝術中心│      │鍬、剪│0萬元       │花用  │
│  │      │      │            │      │刀、起│            │      │
│  │      │      │            │      │子等工│            │      │
│  │      │      │            │      │具破壞│            │      │
│  │      │      │            │      │鐵捲門│            │      │
│  │      │      │            │      │侵入竊│            │      │
│  │      │      │            │      │盜。  │            │      │
├─┼───┼───┼──────┼───┼───┼──────┼───┤
│５│宇○○│5.月│台北市○○街│陳張秀│以上開│共竊得箱內新│贓款變│
│  │洪京平│下旬某│14之1號     │梅    │方式破│台幣6,000 餘│賣朋分│
│  │      │日    │            │      │壞後門│元          │花用  │
│  │      │      │            │      │撬開保│            │      │
│  │      │      │            │      │險箱。│            │      │
├─┼───┼───┼──────┼───┼───┼──────┼───┤
│６│宇○○│6.8.│台北市士林區│甲壬○│以上開│竊得櫃抽屜│贓款變│
│  │洪京平│時許│林森北路117 │      │方式破│現金2 萬多元│賣朋分│
│  │      │      │號          │      │壞診所│及1 大罐中藥│花用  │
│  │      │      │            │      │側門鐵│            │      │
│  │      │      │            │      │捲門侵│            │      │
│  │      │      │            │      │入竊取│            │      │
├─┼───┼───┼──────┼───┼───┼──────┼───┤
│７│宇○○│3.7.│台南市中區西│子○○│以上開│煙酒1 批，計│贓款變│
│  │楊殿銘│凌晨3 │門路1 段580 │      │方式破│價值新台幣80│賣朋分│
│  │賴明發│時許  │號          │      │壞倉庫│萬餘元      │花用  │
│  │盧國昌│      │            │      │鐵皮門│            │      │
│  │高細寶│      │            │      │侵入竊│            │      │
│  │      │      │            │      │取煙酒│            │      │
├─┼───┼───┼──────┼───┼───┼──────┼───┤
│８│宇○○│5.8.│彰化縣北斗鎮│北斗聯│以上開│竊得新台幣18│贓款已│
│  │      │日    │斗苑路      │合社  │方式撬│0餘萬元     │花完  │
│  │      │      │            │張俊明│開鐵門│            │      │
│  │      │      │            │      │竊取保│            │      │
│  │      │      │            │      │險櫃。│            │      │
├─┼───┼───┼──────┼───┼───┼──────┼───┤
│９│宇○○│3.│基隆市七堵區│陳錫華│以上開│竊得金飾1 批│贓物變│
│  │      │下午2 │崇孝街某公寓│      │方式撬│、洋酒及攝影│賣花用│
│  │      │時許  │            │      │開鐵門│機1台。     │      │
│  │      │      │            │      │再撬毀│            │      │
│  │      │      │            │      │小保險│            │      │
│  │      │      │            │      │櫃竊盜│            │      │
├─┼───┼───┼──────┼───┼───┼──────┼───┤
│１０│宇○○│11.13.│高雄國際機場│遠東航│以上開│竊得現金新台│      │
│  │洪京平│時│遠東航空公司│空公司│方式破│幣559 萬8,53│      │
│  │阿  國│分許  │辦公室      │梁世德│壞大門│3 元及機票21│      │
│  │      │      │            │      │侵入撬│5張。       │      │
│  │      │      │            │      │開保險│            │      │
│  │      │      │            │      │櫃竊取│            │      │
│  │      │      │            │      │財物。│            │      │
├─┼───┼───┼──────┼───┼───┼──────┼───┤
││宇○○│11.20.│高雄市二聖一│酉○○│以上開│竊得筆記型電│      │
│  │洪京平│深夜  │路大樓12樓聯│      │方式破│腦2 台、硬碟│      │
│  │阿  國│      │強電腦公司  │      │壞該公│機、軟碟機等│      │
│  │      │      │            │      │司大門│物1 批、及支│      │
│  │      │      │            │      │侵入，│票24張、現款│      │
│  │      │      │            │      │並撬毀│新台幣18,000│      │
│  │      │      │            │      │保險櫃│ 餘元。     │      │
│  │      │      │            │      │竊財。│            │      │
└─┴───┴───┴──────┴───┴───┴──────┴───┘
附表三
┌─┬───┬───┬──────┬───┬───┬──────┬───┐
│編│被  告│犯  罪│犯        罪│被害人│犯  罪│竊        得│備  考│
│號│姓  名│時  間│地        點│姓  名│方  法│財        物│      │
├─┼───┼───┼──────┼───┼───┼──────┼───┤
│１│宇○○│4.3.│北縣新店市寶│宋瑞琴│撬壞公│電腦零組件材│      │
│  │黃忠賢│夜間  │中路92號5 樓│      │司鐵門│料乙批。    │      │
│  │邱棟樑│      │之4         │      │安全設│損失：值新台│      │
│  │      │      │喬陽電子公司│      │備侵入│幣1千餘萬元 │      │
│  │      │      │            │      │行竊  │            │      │
├─┼───┼───┼──────┼───┼───┼──────┼───┤
│２│黃忠賢│5.2.│北市大同區民│      │撬壞公│電腦零組件材│      │
│  │宇○○│夜間  │生西路24號3 │      │司鐵門│料乙批。    │      │
│  │邱棟樑│      │樓          │      │安全設│損失：值新台│      │
│  │      │      │沼母電子公司│      │備侵入│幣52萬餘元  │      │
│  │      │      │            │      │行竊  │            │      │
├─┼───┼───┼──────┼───┼───┼──────┼───┤
│３│宇○○│6.4.│台南縣永康忠│簡春江│撬壞公│電腦零組件材│      │
│  │黃忠賢│夜間  │義街53號    │      │司鐵門│料乙批。    │      │
│  │盧建志│      │致煒資訊公司│      │安全設│損失：值新台│      │
│  │      │      │            │      │備侵入│幣105萬餘元 │      │
│  │      │      │            │      │行竊  │            │      │
├─┼───┼───┼──────┼───┼───┼──────┼───┤
│４│黃忠賢│7.月│新店市○○路│Ｑ○○│撬壞公│撬壞鐵門侵入│      │
│  │宇○○│間    │233 之1 號2 │      │司鐵門│未竊得財物。│      │
│  │邱棟樑│      │樓          │      │安全設│            │      │
│  │盧建志│      │普誠電子公司│      │備侵入│            │      │
│  │      │      │            │      │行竊  │            │      │
├─┼───┼───┼──────┼───┼───┼──────┼───┤
│５│黃忠賢│9.3.│北市中山區民│Ｚ○○│撬壞鐵│電腦零組件材│      │
│  │宇○○│凌晨  │生東路3 段13│      │門或安│料乙批。    │      │
│  │邱棟樑│      │0 巷5 弄2 號│      │全設備│損失：值新台│      │
│  │盧建志│      │威笠科技公司│      │侵入行│幣260萬餘元 │      │
│  │      │      │            │      │竊    │            │      │
├─┼───┼───┼──────┼───┼───┼──────┼───┤
│６│黃忠賢│9.│北市南港區新│甲○○│撬壞公│電腦零組件材│      │
│  │宇○○│夜間  │明路369 之8 │      │司鐵門│料乙批。    │      │
│  │盧建志│      │號4 樓      │      │安全設│損失：值新台│      │
│  │      │      │中龍國際公司│      │備侵入│幣100萬餘元 │      │
│  │      │      │            │      │行竊  │            │      │
├─┼───┼───┼──────┼───┼───┼──────┼───┤
│７│黃忠賢│10.15.│北市信義區松│Ｅ○○│撬壞公│電腦零組件材│      │
│  │宇○○│夜間  │德路159 號7 │      │司鐵門│料乙批。    │      │
│  │盧建志│      │樓之1       │      │安全設│損失：值新台│      │
│  │邱棟樑│      │奎特企業公司│      │備侵入│幣164萬餘元 │      │
│  │      │      │            │      │行竊  │            │      │
├─┼───┼───┼──────┼───┼───┼──────┼───┤
│８│黃忠賢│10.16.│北市○○路1 │ｑ○○│撬壞公│電腦零組件材│      │
│  │宇○○│夜間  │段155 號12樓│      │司鐵門│料乙批。    │      │
│  │盧建志│      │之5 芝奇國際│      │安全設│損失：值新台│      │
│  │邱棟樑│      │公司        │      │備侵入│幣292萬餘元 │      │
│  │      │      │            │      │行竊  │            │      │
├─┼───┼───┼──────┼───┼───┼──────┼───┤
│９│黃忠賢│11.9.│北縣新店市中│ｇ○○│撬壞公│電腦零件乙批│失主具│
│  │宇○○│夜間  │正路4951號11│      │司鐵門│值約新台幣  │領    │
│  │李又白│      │樓          │      │安全設│158萬餘元   │      │
│  │      │      │萬國電子公司│      │備侵入│            │      │
├─┼───┼───┼──────┼───┼───┼──────┼───┤
│10│黃忠賢│1.月│北市○○○路│甲午○│撬壞公│電子零件1批 │      │
│  │宇○○│間    │5段60號3樓  │      │司鐵門│            │      │
│  │盧建志│      │友力電子公司│      │安全設│            │      │
│  │邱棟樑│      │            │      │備侵入│            │      │
│  │李又白│      │            │      │行竊  │            │      │
├─┼───┼───┼──────┼───┼───┼──────┼───┤
│11│黃忠賢│1.月│北市內湖區環│      │撬壞公│電子零件1批 │      │
│  │宇○○│間    │山路62號1樓 │      │司鐵門│            │      │
│  │盧建志│      │禾和電工電子│      │安全設│            │      │
│  │邱棟樑│      │公司        │      │備侵入│            │      │
│  │      │      │            │      │行竊  │            │      │
├─┼───┼───┼──────┼───┼───┼──────┼───┤
│12│黃忠賢│1.│北市大安區安│乙○○│撬壞公│電腦零組件材│      │
│  │宇○○│夜間  │和路1 段72號│      │司鐵門│料乙批      │      │
│  │盧建志│      │號2 樓      │      │安全設│損失：值新台│      │
│  │      │      │捷恩達科技公│      │備侵入│幣120萬餘元 │      │
│  │      │      │司          │      │行竊  │            │      │
├─┼───┼───┼──────┼───┼───┼──────┼───┤
│13│黃忠賢│2.10.│高雄縣大寮鄉│癸○○│撬壞公│電腦零組件材│      │
│  │宇○○│夜間  │華西路31號  │      │司鐵門│料乙批      │      │
│  │李又白│      │倫飛電子公司│      │安全設│損失：值新台│      │
│  │盧建志│      │            │      │備侵入│幣1 億2仟萬 │      │
│  │      │      │            │      │行竊  │餘元        │      │
├─┼───┼───┼──────┼───┼───┼──────┼───┤
│14│黃忠賢│5.│高雄市鼓山區│巳○○│撬壞公│電腦零組件材│      │
│  │宇○○│夜間  │明華路335及3│      │司鐵門│料乙批（記憶│      │
│  │盧建志│      │37號        │      │安全設│體）損失：值│      │
│  │      │      │致福企業公司│      │備侵入│新台幣26萬餘│      │
│  │      │      │            │      │行竊  │元          │      │
├─┼───┼───┼──────┼───┼───┼──────┼───┤
│15│黃忠賢│6.5.│北市中山區新│ｘ○○│撬壞公│電腦零組件材│      │
│  │宇○○│夜間  │生北路2 段28│      │司鐵門│料乙批。    │      │
│  │李又白│      │巷3號15樓   │      │安全設│損失：值新台│      │
│  │      │      │廷高企業公司│      │備侵入│幣39萬餘元  │      │
│  │      │      │            │      │行竊  │            │      │
├─┼───┼───┼──────┼───┼───┼──────┼───┤
│16│黃忠賢│6.6.│台北市中山北│甲寅○│撬壞公│電腦零組件材│撕毀簡│
│  │宇○○│夜間  │路1段121巷30│      │司鐵門│料乙批。    │聰濱名│
│  │盧建志│      │之1號       │      │安全設│損失：值新台│片    │
│  │李又白│      │翔資企業公司│      │備侵入│幣670萬餘元 │      │
│  │邱棟樑│      │            │      │行竊  │            │      │
├─┼───┼───┼──────┼───┼───┼──────┼───┤
│17│黃忠賢│6.│台北市中山區│卓坤德│撬壞公│電腦零組件材│      │
│  │宇○○│夜間  │長春路40號6 │      │司鐵門│料乙批。    │      │
│  │李又白│      │樓之6       │      │安全設│損失：值新台│      │
│  │高細寶│      │榮怡企業公司│      │備侵入│幣60萬餘元  │      │
│  │      │      │            │      │行竊  │            │      │
├─┼───┼───┼──────┼───┼───┼──────┼───┤
│18│黃忠賢│6.│台北市松山區│午○○│撬壞公│電腦零組件材│      │
│  │宇○○│夜間  │南京東路5 段│      │司鐵門│料乙批。    │      │
│  │高細寶│      │66號11樓之1 │      │安全設│損失：值新台│      │
│  │李又白│      │龍悅企業公司│      │備侵入│幣216萬餘元 │      │
│  │      │      │            │      │行竊  │            │      │
├─┼───┼───┼──────┼───┼───┼──────┼───┤
│  │黃忠賢│3.5.│北市信義區松│ｗ○○│撬壞公│撬開鐵門未竊│查獲楊│
││宇○○│夜間  │德路171 號21│      │司鐵門│得財物。    │博宇撕│
│  │盧建志│      │樓之6       │      │安全設│            │毀名片│
│  │李又白│      │順新有限公司│      │備侵入│            │      │
│  │      │      │            │      │行竊  │            │      │
├─┼───┼───┼──────┼───┼───┼──────┼───┤
││黃忠賢│7.│北市新店市中│ｃ○○│撬壞公│電腦零組件材│      │
│  │宇○○│夜間  │正路499 號3 │      │司鐵門│料乙批。    │      │
│  │李又白│      │樓          │      │安全設│損失：值新台│      │
│  │盧建志│      │啟威電子公司│      │備侵入│幣220萬餘元 │      │
│  │高細寶│      │            │      │行竊  │            │      │
├─┼───┼───┼──────┼───┼───┼──────┼───┤
││黃忠賢│8.1.│台北市南港區│施德欽│撬壞公│電腦零組件材│      │
│  │宇○○│夜間  │南港路2 段99│      │司鐵門│料乙批。    │      │
│  │高細寶│      │之22號艾卡國│      │安全設│損失：值新台│      │
│  │盧建志│      │際公司      │      │備侵入│幣165萬餘元 │      │
│  │李又白│      │            │      │行竊  │            │      │
├─┼───┼───┼──────┼───┼───┼──────┼───┤
││黃忠賢│8.9.│台北市古亭區│ｒ○○│撬壞鐵│電腦零組件材│被害人│
│  │宇○○│夜間  │南昌街1 段20│      │門或安│料乙批。    │提供照│
│  │高細寶│      │號6 樓      │      │全設備│損失：值新台│片附卷│
│  │李又白│      │千泊實業公司│      │侵入行│幣150 萬餘元│行動電│
│  │盧建志│      │            │      │竊    │行動電話1 支│話乙支│
│  │      │      │            │      │      │號碼：090193│號：09│
│  │      │      │            │      │      │941         │019394│
│  │      │      │            │      │      │            │1 失主│
│  │      │      │            │      │      │            │具領  │
├─┼───┼───┼──────┼───┼───┼──────┼───┤
││黃忠賢│8.11.│北市大安區基│甲巳○│撬壞公│電腦零組件材│電腦IC│
│  │宇○○│時│隆路2 段196 │湯素貞│司鐵門│料乙批。    │零件乙│
│  │高細寶│分    │號11樓康特科│      │安全設│損失：值新台│批。值│
│  │李又白│      │技公司      │      │備侵入│幣360 萬餘元│1,269 │
│  │盧建志│      │            │      │行竊  │。倫飛股票10│萬餘元│
│  │      │      │            │      │      │張          │失主具│
│  │      │      │            │      │      │            │領    │
├─┼───┼───┼──────┼───┼───┼──────┼───┤
││宇○○│8.│北縣中和市連│呂美月│破壞保│電腦零組件材│      │
│  │李又白│夜間  │城路168 號2 │      │全系統│料乙批。    │      │
│  │高細寶│      │樓          │      │及公司│損失：值新台│      │
│  │盧建志│      │志德電子公司│      │鐵門侵│幣760萬餘元 │      │
│  │      │      │            │      │入行竊│            │      │
├─┼───┼───┼──────┼───┼───┼──────┼───┤
││宇○○│9.│台北市中山區│ｙ  ○│破壞公│電腦零件1 批│      │
│  │盧建志│下午4 │建國北路2 段│      │司大門│價值760 餘萬│      │
│  │李又白│時50分│86號9 樓    │      │及撬開│元。        │      │
│  │黃欽錫│至5 時│金凱特科公司│      │房門侵│            │      │
│  │      │間    │            │      │入行竊│            │      │
└─┴───┴───┴──────┴───┴───┴──────┴───┘
附件四
┌─┬───┬───┬──────┬───┬───┬──────┬───┐
│編│被  告│犯  罪│犯        罪│被害人│犯  罪│竊        得│備  考│
│號│姓  名│時  間│地        點│姓  名│方  法│財        物│      │
├─┼───┼───┼──────┼───┼───┼──────┼───┤
│１│宇○○│3.│北市大安區新│Ｄ○○│撬壞鐵│電腦零組件材│      │
│  │李又白│夜間  │生南路1 段14│      │門或安│料乙批。    │      │
│  │      │      │號1樓       │      │全設備│損失：值新台│      │
│  │      │      │聯美資訊公司│      │侵入行│幣93萬餘元  │      │
│  │      │      │            │      │竊    │            │      │
├─┼───┼───┼──────┼───┼───┼──────┼───┤
│2 │黃忠賢│4.8.│北市中山區松│甲甲○│撬壞鐵│電腦零組件SA│      │
│  │宇○○│夜間  │江路185 號11│      │門或安│M乙批。     │      │
│  │      │      │樓1102室    │      │全設備│損失：值新台│      │
│  │      │      │台欽電子公司│      │侵入行│幣69萬餘元  │      │
│  │      │      │            │      │竊    │            │      │
├─┼───┼───┼──────┼───┼───┼──────┼───┤
│3 │黃忠賢│6.月│北市松山區八│      │撬壞鐵│電腦零件乙批│      │
│  │宇○○│夜間  │德路4段768巷│      │門或安│。          │      │
│  │邱棟樑│      │5號3樓      │      │全設備│損失：值新台│      │
│  │盧建志│      │佳營電子公司│      │侵入行│幣105萬餘元 │      │
│  │李又白│      │            │      │竊    │            │      │
├─┼───┼───┼──────┼───┼───┼──────┼───┤
│4 │黃忠賢│6.18.│高雄市新興區│Ｃ○○│撬壞鐵│電腦IC及CPU │      │
│  │宇○○│夜間  │中正三路號55│      │門或安│零件乙批。  │      │
│  │李又白│      │號20樓      │      │全設備│損失：值新台│      │
│  │邱棟樑│      │晶力電子公司│      │侵入行│幣150萬餘元 │      │
│  │盧建志│      │            │      │竊    │            │      │
├─┼───┼───┼──────┼───┼───┼──────┼───┤
│5 │黃忠賢│10.4.│北縣汐止鎮汐│ｖ○○│撬壞鐵│電腦零組件材│      │
│  │宇○○│夜間  │止萬路1 段16│      │門或安│料乙批。    │      │
│  │      │      │9 巷77號    │      │全設備│損失：值新台│      │
│  │      │      │宏正科技公司│      │侵入行│幣88萬餘元  │      │
│  │      │      │            │      │竊    │            │      │
├─┼───┼───┼──────┼───┼───┼──────┼───┤
│6 │黃忠賢│10.4.│北縣新莊市五│甲辰○│撬壞鐵│電腦零組件材│      │
│  │宇○○│夜間  │股工業區五權│      │門或安│料乙批。 (記│      │
│  │李又白│      │一路13號    │      │全設備│億）損失：值│      │
│  │      │      │勵人電子公司│      │侵入行│新台幣91萬餘│      │
│  │      │      │            │      │竊    │元          │      │
├─┼───┼───┼──────┼───┼───┼──────┼───┤
│7 │黃忠賢│10.16.│北縣基隆路1 │甲己○│撬壞鐵│電腦零組件材│      │
│  │宇○○│夜間  │段145 號6 樓│      │門或安│料乙批。    │      │
│  │李又白│      │之2         │      │全設備│損失：值新台│      │
│  │      │      │鉅耀企業公司│      │侵入行│幣402 萬餘元│      │
│  │      │      │            │      │竊    │            │      │
├─┼───┼───┼──────┼───┼───┼──────┼───┤
│8 │宇○○│10.20.│中和市○○路│ｉ○○│撬壞鐵│電腦IC及CPU │電腦零│
│  │盧建志│夜間  │2 段34巷1 號│      │門或安│零組件材料乙│件乙批│
│  │李又白│      │慕義電子公司│      │全設備│批。        │詳如贓│
│  │      │      │            │      │侵入行│損失：值新台│物餘據│
│  │      │      │            │      │竊    │幣900萬餘元 │失主具│
│  │      │      │            │      │      │            │領    │
├─┼───┼───┼──────┼───┼───┼──────┼───┤
│9 │黃忠賢│12.月│北市中正區林│蔡其綿│撬壞鐵│電腦零組件材│      │
│  │宇○○│夜間  │森北路554 號│      │門或安│料乙批。    │      │
│  │盧建志│      │5 樓        │      │全設備│損失：值新台│      │
│  │      │      │科通電子公司│      │侵入行│幣200萬餘元 │      │
│  │      │      │            │      │竊    │            │      │
├─┼───┼───┼──────┼───┼───┼──────┼───┤
│１０│黃忠賢│12.│北市板橋市區│翁瑞隆│撬壞鐵│電腦零組件材│      │
│  │宇○○│夜間  │運路16號    │      │門或安│料乙批。    │      │
│  │盧建志│      │聯強國際公司│      │全設備│損失：值新台│      │
│  │      │      │            │      │侵入行│幣100萬餘元 │      │
│  │      │      │            │      │竊    │            │      │
├─┼───┼───┼──────┼───┼───┼──────┼───┤
││黃忠賢│1.6.│北市士林區文│寅○○│撬壞鐵│電腦零組件材│      │
│  │宇○○│夜間  │林路691 號  │      │門或安│料乙批。    │      │
│  │李又白│      │友嘉電子公司│      │全設備│損失：值新台│      │
│  │      │      │            │      │侵入行│幣400萬餘元 │      │
│  │      │      │            │      │竊    │            │      │
├─┼───┼───┼──────┼───┼───┼──────┼───┤
││宇○○│1.2.│北市內湖區成│申○○│撬壞鐵│電腦零組件材│      │
│  │盧建志│夜間  │功路1 段76號│      │門或安│料乙批。    │      │
│  │黃忠賢│      │Ｂ１一樓    │      │全設備│損失：值新台│      │
│  │      │      │梅捷電腦業公│      │侵入行│幣20萬餘元  │      │
│  │      │      │司          │      │竊    │            │      │
├─┼───┼───┼──────┼───┼───┼──────┼───┤
││黃忠賢│1.│北市內湖區環│黃良榮│撬壞鐵│電腦零組件材│      │
│  │宇○○│夜間  │山路1 段34號│      │門或安│料乙批。    │      │
│  │盧建志│      │5 樓        │      │全設備│損失：值新台│      │
│  │李又白│      │威健電子公司│      │侵入行│幣100萬餘元 │      │
│  │      │      │            │      │竊    │            │      │
├─┼───┼───┼──────┼───┼───┼──────┼───┤
│14.│黃忠賢│2.1.│北縣深坑鄉草│范子健│撬壞鐵│電腦零組件材│電腦IC│
│  │宇○○│夜間  │地尾3 巷29號│      │門或安│料乙批。    │記憶體│
│  │李又白│      │10樓        │      │全設備│損失：值新台│9片   │
│  │邱棟樑│      │志銘電子公司│      │侵入行│幣938萬餘元 │CW-729│
│  │      │      │            │      │竊    │            │5 計7 │
│  │      │      │            │      │      │            │片    │
├─┼───┼───┼──────┼───┼───┼──────┼───┤
││黃忠賢│4.5.│台北縣新莊市│辛○○│撬壞鐵│電腦零組件材│      │
│  │宇○○│夜間  │新泰路51巷8 │      │門或安│料乙批。    │      │
│  │李又白│      │號1 樓      │      │全設備│損失：值新台│      │
│  │邱棟樑│      │上普電子公司│      │侵入行│幣1,000 萬餘│      │
│  │      │      │            │      │竊    │元          │      │
├─┼───┼───┼──────┼───┼───┼──────┼───┤
││黃忠賢│5.15.│台北市信義區│Ｙ○○│撬壞鐵│電腦零組件材│      │
│  │宇○○│夜間  │信義路5 段16│      │門或安│料乙批。    │      │
│  │李又白│      │巷2 樓之2   │      │全設備│損失：值新台│      │
│  │邱棟樑│      │銓鼎電子公司│      │侵入行│幣126萬餘元 │      │
│  │      │      │            │      │竊    │            │      │
├─┼───┼───┼──────┼───┼───┼──────┼───┤
││宇○○│5.17.│桃園縣桃園市│ｈ○○│撬壞鐵│電腦零組件材│      │
│  │盧建志│夜間  │大仁路58號  │      │門或安│料乙批。    │      │
│  │李又白│      │欣成電子公司│      │全設備│損失：值新台│      │
│  │黃忠賢│      │            │      │侵入行│幣180萬餘元 │      │
│  │      │      │            │      │竊    │            │      │
├─┼───┼───┼──────┼───┼───┼──────┼───┤
││宇○○│5.│台北縣新莊市│Ｋ○○│撬壞鐵│電腦零組件材│      │
│  │盧建志│夜間  │五工三路86巷│      │門或安│料乙批。    │      │
│  │李又白│      │26號        │      │全設備│損失：值新台│      │
│  │      │      │寶登科技公司│      │侵入行│幣41萬餘元  │      │
│  │      │      │            │      │竊    │            │      │
├─┼───┼───┼──────┼───┼───┼──────┼───┤
││黃忠賢│6.5.│台北市忠孝東│ｊ○○│撬壞鐵│電腦零組件材│查獲撕│
│  │宇○○│夜間  │路5 段803 號│      │門或安│料乙批。    │毀羅麗│
│  │李又白│      │3 樓        │      │全設備│損失：值新台│猜名片│
│  │      │      │鴻懿電子公司│      │侵入行│幣458萬餘元 │乙張  │
│  │      │      │            │      │竊    │            │      │
├─┼───┼───┼──────┼───┼───┼──────┼───┤
││黃忠賢│6.│桃園縣桃園市│Ｑ○○│撬壞鐵│電腦零組件材│      │
│  │宇○○│夜間  │中華路16號13│      │門或安│料乙批。    │      │
│  │盧建志│      │樓          │      │全設備│損失：值新台│      │
│  │李又白│      │普誠國際公司│      │侵入行│幣400萬餘元 │      │
│  │邱棟樑│      │            │      │竊    │            │      │
├─┼───┼───┼──────┼───┼───┼──────┼───┤
││黃忠賢│6.│台北市大安區│胡美華│撬壞鐵│電腦零組件材│查獲台│
│  │宇○○│夜間  │基隆路1 段43│      │門或安│料乙批。    │灣旭麗│
│  │盧建志│      │2 號9 樓之3 │      │全設備│損失：值新台│電子公│
│  │李又白│      │品安實業公司│      │侵入行│幣130萬餘元 │司計數│
│  │邱棟樑│      │            │      │竊    │            │單2張 │
├─┼───┼───┼──────┼───┼───┼──────┼───┤
││宇○○│7.9.│台北市北投區│ｚ○○│撬壞鐵│電腦零組件材│      │
│  │盧建志│夜間  │中央北路1 段│      │門或安│料乙批。    │      │
│  │李又白│      │175 號2 樓  │      │全設備│損失：值新台│      │
│  │黃忠賢│      │力臻股份有限│      │侵入行│幣640萬餘元 │      │
│  │      │      │公司        │      │竊    │            │      │
├─┼───┼───┼──────┼───┼───┼──────┼───┤
││宇○○│7.16.│台北縣淡水鎮│ｕ○○│撬壞鐵│電腦零組件材│      │
│  │盧建志│夜間  │自強路51號3 │      │門或安│料乙批。    │      │
│  │李又白│      │樓          │      │全設備│損失：值新台│      │
│  │黃忠賢│      │基督書院    │      │侵入行│幣56萬餘元  │      │
│  │      │      │            │      │竊    │            │      │
├─┼───┼───┼──────┼───┼───┼──────┼───┤
││黃忠賢│7.│北市文山區辛│壬○○│撬壞鐵│電腦零組件材│      │
│  │宇○○│夜間  │亥路7 段16號│      │門或安│料乙批。    │      │
│  │高細寶│      │岱洋實業公司│      │全設備│損失：值新台│      │
│  │盧建志│      │梵洋實業公司│      │侵入行│幣303萬餘元 │      │
│  │李又白│      │            │      │竊    │            │      │
├─┼───┼───┼──────┼───┼───┼──────┼───┤
││黃忠賢│7.│北縣新店市寶│徐承中│撬壞鐵│電腦零組件材│      │
│  │宇○○│夜間  │橋路45巷6 弄│      │門或安│料乙批。    │      │
│  │高細寶│      │11號5 樓    │      │全設備│損失：值新台│      │
│  │盧建志│      │成佳資訊公司│      │侵入行│幣2,800 萬餘│      │
│  │李又白│      │            │      │竊    │元          │      │
├─┼───┼───┼──────┼───┼───┼──────┼───┤
││宇○○│7.│北市萬華區環│宙○○│撬壞鐵│電腦零組件材│      │
│  │李又白│夜間  │河南路2 段25│      │門或安│料乙批。    │      │
│  │黃忠賢│      │0 巷28弄16號│      │全設備│損失：值新台│      │
│  │盧建志│      │建綻電子公司│      │侵入行│幣276萬餘元 │      │
│  │      │      │            │      │竊    │            │      │
├─┼───┼───┼──────┼───┼───┼──────┼───┤
││黃忠賢│8.１０│台北市松山區│ｅ○○│撬壞鐵│電腦零組件材│      │
│  │宇○○│夜間  │寶清街17號8 │      │門或安│料乙批。    │      │
│  │高細寶│      │樓          │      │全設備│損失：值新台│      │
│  │盧建志│      │吉向資訊公司│      │侵入行│幣400萬餘元 │      │
│  │李又白│      │            │      │竊    │            │      │
├─┼───┼───┼──────┼───┼───┼──────┼───┤
││宇○○│10.11.│北縣永和市民│Ｊ○○│撬壞鐵│電腦零組件材│      │
│  │李又白│夜間  │權路21號    │      │門或安│料乙批。    │      │
│  │      │      │積天企業公司│      │全設備│損失：值新台│      │
│  │      │      │            │      │侵入行│幣1,000 萬餘│      │
│  │      │      │            │      │竊    │元          │      │
├─┼───┼───┼──────┼───┼───┼──────┼───┤
││黃忠賢│8.１│台北市中山區│Ｔ○○│撬壞鐵│電腦零組件材│電腦記│
│  │宇○○│夜間  │南京東路2 段│      │門或安│料乙批。    │憶體失│
│  │高細寶│      │71號6 樓    │      │全設備│損失：值新台│主具12│
│  │盧建志│      │華夏國際公司│      │侵入行│幣10萬餘元  │片租號│
│  │李又白│      │            │      │竊    │            │：領51│
│  │      │      │            │      │      │            │4400號│
│  │      │      │            │      │      │            │值：9,│
│  │      │      │            │      │      │            │600元 │
├─┼───┼───┼──────┼───┼───┼──────┼───┤
││黃忠賢│6.│台北縣永和市│甲丑○│撬壞鐵│電腦零組件材│      │
│  │宇○○│夜間  │福和路93巷1 │      │門或安│料乙批。    │      │
│  │李又白│      │號1 樓      │      │全設備│損失：值新台│      │
│  │高細寶│      │上源升電子公│      │侵入行│幣350萬餘元 │      │
│  │盧建志│      │司          │      │竊    │            │      │
├─┼───┼───┼──────┼───┼───┼──────┼───┤
││宇○○│5.│北市信義區吳│陳毓台│撬壞鐵│電腦零組件材│      │
│  │盧建志│夜間  │興街118 巷17│      │門或安│料乙批。    │      │
│  │李又白│      │號          │      │全設備│損失：值新台│      │
│  │      │      │東商股份公司│      │侵入行│幣2,100 萬餘│      │
│  │      │      │            │      │竊    │元          │      │
├─┼───┼───┼──────┼───┼───┼──────┼───┤
││黃忠賢│10.│台北市松山區│ｏ○○│撬壞鐵│電腦零件乙批│      │
│  │宇○○│夜間  │南京東路5 段│      │門或安│及手提電腦四│      │
│  │李又白│      │56號2 樓    │      │全設備│台。損失：值│      │
│  │      │      │永業資訊公司│      │侵入行│新台幣78萬餘│      │
│  │      │      │            │      │竊    │元          │      │
├─┼───┼───┼──────┼───┼───┼──────┼───┤
││黃忠賢│5.│台北市松山區│亥  ○│撬壞鐵│電腦零組件材│      │
│  │宇○○│夜間  │光復南路473 │      │門或安│料乙批。    │      │
│  │李又白│      │巷8 號11樓之│      │全設備│損失：值新台│      │
│  │      │      │2           │      │侵入行│幣258萬餘元 │      │
│  │      │      │聯其科技公司│      │竊    │            │      │
└─┴───┴───┴──────┴───┴───┴──────┴───┘
附表五
┌─┬───┬───┬──────┬───┬───┬──────┬───┐
│編│被  告│犯  罪│犯        罪│被害人│犯  罪│竊        得│備  考│
│號│姓  名│時  間│地        點│姓  名│方  法│財        物│      │
├─┼───┼───┼──────┼───┼───┼──────┼───┤
│  │宇○○│11.月│高雄市三民區│ａ○○│竊盜  │筆記型電腦、│已銷贓│
│１│洪京平│至12.月│建國二路121 │      │      │電子硬體乙批│未起獲│
│  │      │間（正│之3 號      │      │      │損失：250 萬│      │
│  │      │確日期│宇都電子專賣│      │      │元          │      │
│  │      │不詳）│店          │      │      │            │      │
├─┼───┼───┼──────┼───┼───┼──────┼───┤
│  │宇○○│3.│高雄市前鎮區│Ｐ○○│竊盜  │新臺幣100 萬│已花用│
│２│黃忠賢│４時許│二聖二路58號│      │      │元          │已銷贓│
│  │      │      │大家歡餐廳  │      │      │黃金鼠1隻： │      │
│  │      │      │            │      │      │15,000元    │      │
│  │      │      │            │      │      │金幣25枚：3 │      │
│  │      │      │            │      │      │萬元餐卷：80│      │
│  │      │      │            │      │      │萬元        │未起獲│
├─┼───┼───┼──────┼───┼───┼──────┼───┤
│  │宇○○│6.17.│高雄市前鎮區│Ｘ○○│竊盜  │新臺幣13萬5,│已花用│
│３│洪京平│２時許│瑞隆路472 號│      │      │700元       │      │
│  │      │      │金石堂圖書公│      │      │圖書禮卷：1 │已銷贓│
│  │      │      │司          │      │      │萬8,000元   │未起獲│
├─┼───┼───┼──────┼───┼───┼──────┼───┤
│  │宇○○│9.月│高雄市三民區│Ｉ○○│竊盜  │筆記型電腦：│已銷贓│
│４│黃忠賢│至10.月│建國二路121 │      │      │2台         │未起獲│
│  │洪京平│間（正│之2 號      │      │      │損失：18萬元│      │
│  │      │確日期│明日世界電腦│      │      │            │      │
│  │      │不詳）│公司        │      │      │            │      │
├─┼───┼───┼──────┼───┼───┼──────┼───┤
│  │宇○○│10.6.│台北市○○路│ｌ○○│竊盜  │新台幣7 萬元│已花用│
│５│黃忠賢│時│185 號14樓之│      │      │支票1 張：面│已銷贓│
│  │      │分許  │1 尚陽資訊公│      │      │額30萬元    │      │
│  │      │      │司          │      │      │ＢＢＣ1 個：│未起獲│
│  │      │      │            │      │      │3, 000元    │      │
└─┴───┴───┴──────┴───┴───┴──────┴───┘
附表六
┌─┬───┬───┬──────┬───┬───┬──────┬───┐
│編│被  告│犯  罪│犯        罪│被害人│犯  罪│竊        得│備  考│
│號│姓  名│時  間│地        點│姓  名│方  法│財        物│      │
├─┼───┼───┼──────┼───┼───┼──────┼───┤
│  │宇○○│5.月│台北市大安區│丁○○│以犯罪│新台幣50萬。│報案人│
│  │洪京平│間（正│四維路52巷33│      │工具開│男勞力士金錶│甲庚○│
│1 │      │確日期│號5樓       │      │啟門鎖│1 只、女鑲鑽│      │
│  │      │不詳）│            │      │侵入行│手錶1 只、亞│      │
│  │      │      │            │      │竊    │米茄錶1 只。│      │
│  │      │      │            │      │      │損失：計新台│      │
│  │      │      │            │      │      │幣100萬元。 │      │
├─┼───┼───┼──────┼───┼───┼──────┼───┤
│  │宇○○│6.5.│台北市萬華區│Ｒ○○│夜間以│損失新台幣10│      │
│  │洪京平│３時夜│成都路13號地│      │犯罪工│5 萬3,525元 │      │
│2 │      │間    │下室        │      │具開門│            │      │
│  │      │      │麥當勞公司  │      │侵入破│            │      │
│  │      │      │            │      │壞保險│            │      │
│  │      │      │            │      │櫃行竊│            │      │
├─┼───┼───┼──────┼───┼───┼──────┼───┤
│  │宇○○│6.│高雄市新興區│庚○○│夜間以│勞力士錶1 只│      │
│  │      │２時夜│五福二路198 │      │隔壁鷹│、鑽石戒指5 │      │
│3 │      │間    │號          │      │架攀爬│只、錄寶錶1 │      │
│  │      │      │            │      │自2 樓│只、綠寶石戒│      │
│  │      │      │            │      │後門窗│指、珍珠戒指│      │
│  │      │      │            │      │戶侵入│、Ｋ金項鍊、│      │
│  │      │      │            │      │破壞保│鐲子、墜鑽項│      │
│  │      │      │            │      │險櫃行│鍊各乙只。損│      │
│  │      │      │            │      │竊    │失：值新台幣│      │
│  │      │      │            │      │      │200萬元。   │      │
├─┼───┼───┼──────┼───┼───┼──────┼───┤
│  │宇○○│6.│台北市內湖區│玄○○│破壞倉│電腦ＩＣ零組│      │
│  │洪京平│７時│號台灣錄霸電│      │庫門窗│件材料乙批。│      │
│4 │      │分    │子公司      │      │侵入行│損失：計值新│      │
│  │      │      │            │      │竊    │台幣268 萬87│      │
│  │      │      │            │      │      │0元。       │      │
├─┼───┼───┼──────┼───┼───┼──────┼───┤
│  │宇○○│7.3.│高雄市前鎮區│ｂ○○│夜間撬│鑽石戒指2 只│      │
│  │      │時夜│和平二路131 │      │毀大門│、藍寶石4 只│      │
│5 │      │間    │巷2號4樓    │      │門鎖侵│、黑珍珠項鍊│      │
│  │      │      │            │      │入行竊│、金鎖片、金│      │
│  │      │      │            │      │      │項鍊、金幣各│      │
│  │      │      │            │      │戶侵入│乙只。      │      │
│  │      │      │            │      │破壞保│損失：計值新│      │
│  │      │      │            │      │險櫃行│台幣120 萬元│      │
│  │      │      │            │      │竊    │。          │      │
├─┼───┼───┼──────┼───┼───┼──────┼───┤
│  │宇○○│年１│台北市松山區│甲乙○│破壞大│新台幣39萬元│      │
│  │洪京平│月３日│南京東路四段│      │樓窗戶│、美金、港幣│      │
│6 │      │（時間│161 號4 樓之│      │侵入撬│、人民幣等。│      │
│  │      │不詳）│1。         │      │開保險│損失：計新台│      │
│  │      │。    │            │      │櫃行竊│幣60萬元。  │      │
│  │      │      │            │      │。    │            │      │
├─┼───┼───┼──────┼───┼───┼──────┼───┤
│  │宇○○│年１│台北市松山區│Ｂ○○│以犯罪│新台幣6 萬元│      │
│  │洪京平│月４日│八德路3 段12│      │工具開│、女勞力士手│      │
│7 │      │１０時許│巷57弄41號4 │      │啟門鎖│錶、玉墜、鑽│      │
│  │      │。    │樓。        │      │侵入行│石戒指、藍寶│      │
│  │      │      │            │      │竊。  │石等首飾。損│      │
│  │      │      │            │      │      │失：計新台幣│      │
│  │      │      │            │      │      │225萬元     │      │
│  │      │      │            │      │      │            │      │
├─┼───┼───┼──────┼───┼───┼──────┼───┤
│  │宇○○│年１│台北市大安區│戊○○│以犯罪│新台幣250 萬│      │
│  │洪京平│月８日│忠孝東路4 段│      │工具開│元。        │      │
│8 │      │８時許│59號4 樓    │      │啟門鎖│損失：新台幣│      │
│  │      │。    │永福樓餐廳。│      │侵入破│250萬元     │      │
│  │      │      │            │      │壞保險│            │      │
│  │      │      │            │      │櫃行竊│            │      │
├─┼───┼───┼──────┼───┼───┼──────┼───┤
│  │宇○○│年３│台北市中山區│曾  │夜間毀│電腦組零件硬│      │
│  │朱賢璋│月２日│新生北路3 段│      │壞公司│碟300顆。   │      │
│9 │黃忠賢│８時│84巷51號。  │      │後面鐵│損失：計值新│      │
│  │      │分    │捷普利資訊公│      │門並破│台幣159 萬7,│      │
│  │      │      │司          │      │壞保全│075 元。    │      │
│  │      │      │。          │      │系統侵│            │      │
│  │      │      │            │      │入行竊│            │      │
├─┼───┼───┼──────┼───┼───┼──────┼───┤
│  │宇○○│年３│高雄市左營區│李志忠│夜間撬│電腦零件硬碟│      │
│  │朱賢璋│月日│民族一路1163│      │壞公司│機、記憶體、│      │
│10│黃忠賢│２時。│號。        │      │大門門│中央處理器等│      │
│  │      │      │大優電腦公司│      │鎖並破│零件乙批。  │      │
│  │      │      │            │      │壞保全│損失：計值新│      │
│  │      │      │            │      │系統侵│台幣250 萬元│      │
│  │      │      │            │      │入行竊│。          │      │
├─┼───┼───┼──────┼───┼───┼──────┼───┤
│  │宇○○│年４│台南縣永康市│Ｆ○○│夜間破│電腦零件硬碟│      │
│  │朱賢璋│月５日│中華路355 巷│      │壞公司│、記憶體乙批│      │
│11│黃忠賢│４時４│3號1樓。    │      │大門及│。          │      │
│  │      │分    │捷元電腦公司│      │保全系│損失：新台幣│      │
│  │      │      │            │      │統侵入│158 萬9,050 │      │
│  │      │      │            │      │行竊。│元          │      │
├─┼───┼───┼──────┼───┼───┼──────┼───┤
│  │宇○○│年４│台南市東區裕│Ｌ○○│夜間破│電腦零件硬碟│      │
│  │朱賢璋│月日│農路800 巷52│      │壞公司│機及零件乙批│      │
│12│黃忠賢│時。│號。        │      │大門及│。          │      │
│  │      │      │數技科技公司│      │保全系│損失：新台幣│      │
│  │      │      │。          │      │統侵入│417萬元。   │      │
│  │      │      │            │      │行竊。│            │      │
├─┼───┼───┼──────┼───┼───┼──────┼───┤
│  │宇○○│年５│台南市中區衛│ｄ○○│夜間撬│電腦零件主機│      │
│  │朱賢璋│月４日│民街89號。  │      │毀公司│體、記憶體、│      │
│13│黃忠賢│２時。│長宇科技公司│      │後門門│筆記型電腦及│      │
│  │      │      │            │      │窗侵入│零件乙批。  │      │
│  │      │      │            │      │行竊。│損失：新台幣│      │
│  │      │      │            │      │      │66萬元。    │      │
├─┼───┼───┼──────┼───┼───┼──────┼───┤
│  │宇○○│年５│台南市中區衛│ｄ○○│夜間撬│竊盜未遂無損│      │
│  │朱賢璋│月日│民街89號    │      │壞公司│失財物。    │      │
│14│黃忠賢│３時。│長宇科技公司│      │大門經│            │      │
│  │      │      │            │      │保全系│            │      │
│  │      │      │            │      │統發出│            │      │
│  │      │      │            │      │警告逃│            │      │
│  │      │      │            │      │逸    │            │      │
├─┼───┼───┼──────┼───┼───┼──────┼───┤
│  │宇○○│年５│高雄市前鎮區│Ｈ○○│夜間毀│現金新台幣47│      │
│  │朱賢璋│月日│新生路620 之│      │壞公司│萬9,600 元、│      │
│15│黃忠賢│１時  │634 號。    │      │大門門│支票。      │      │
│  │      │      │佳成企業公司│      │窗並破│損失：計新台│      │
│  │      │      │生鮮超市。  │      │壞保全│幣47萬9,600 │      │
│  │      │      │            │      │系統侵│元。        │      │
│  │      │      │            │      │入撬毀│            │      │
│  │      │      │            │      │保險櫃│            │      │
│  │      │      │            │      │行竊。│            │      │
├─┼───┼───┼──────┼───┼───┼──────┼───┤
│  │宇○○│年６│高雄市復興三│Ｖ○○│夜間毀│零腦零件乙批│      │
│  │黃忠賢│月８日│路116 號。  │      │壞公司│（ＣＰＵ）。│      │
│16│      │２時２│迪耐科技電腦│      │大門門│損失：計新台│      │
│  │      │分    │。          │      │窗並破│幣80萬元。  │      │
│  │      │      │            │      │壞保全│            │      │
│  │      │      │            │      │系統侵│            │      │
│  │      │      │            │      │入行竊│            │      │
├─┼───┼───┼──────┼───┼───┼──────┼───┤
│  │宇○○│年７│高雄市前鎮區│ｔ○○│夜間毀│家電、通訊器│      │
│  │朱賢璋│月日│一心一路243 │      │壞公司│材、攝影機等│      │
│17│黃忠賢│４時。│號之1 。    │      │大門門│乙批、現金10│      │
│  │及不詳│      │燦坤三Ｃ流通│      │鎖並破│0萬。       │      │
│  │姓名男│      │市場。      │      │壞保全│損失：新台幣│      │
│  │子一名│      │            │      │系統侵│220萬元     │      │
│  │      │      │            │      │入行竊│            │      │
├─┼───┼───┼──────┼───┼───┼──────┼───┤
│  │宇○○│年８│台北市中山區│ｎ○○│夜間毀│電腦組零件記│      │
│  │朱賢璋│月日│松江路283 號│Ｇ○○│壞公司│憶體、中央處│      │
│18│黃忠賢│時│7 樓。      │（報案│大門門│理器乙批。  │      │
│  │      │分許。│麗維企業股份│人）  │鎖並破│損失：計新台│      │
│  │      │      │有限公司。  │      │壞保全│幣1,350 萬6,│      │
│  │      │      │            │      │系統侵│684元。     │      │
│  │      │      │            │      │入行竊│            │      │
├─┼───┼───┼──────┼───┼───┼──────┼───┤
│  │宇○○│年１０│高雄市苓雅區│天○○│夜間撬│現金20萬元。│      │
│  │黃忠賢│月間（│三多三路214 │      │壞公司│損失：計新台│      │
│  │      │正確日│之15號。    │      │大門門│幣20萬元。  │      │
│19│      │期時間│丹比喜餅公司│      │鎖並破│            │      │
│  │      │不詳）│。          │      │壞保全│            │      │
│  │      │      │            │      │系統侵│            │      │
│  │      │      │            │      │入撬毀│            │      │
│  │      │      │            │      │保險櫃│            │      │
│  │      │      │            │      │行竊。│            │      │
├─┼───┼───┼──────┼───┼───┼──────┼───┤
│  │宇○○│年１０│高雄縣鳥松鄉│Ｕ○○│夜間毀│現金新台幣5 │      │
│  │李又白│月日│大埤路123 號│      │壞公司│萬元。      │      │
│  │黃忠賢│３時│地下室。    │      │大門門│損失：計新台│      │
│20│      │分。  │麥當勞餐廳。│      │窗並破│幣5萬元。   │      │
│  │      │      │            │      │壞保全│            │      │
│  │      │      │            │      │系統侵│            │      │
│  │      │      │            │      │入撬毀│            │      │
│  │      │      │            │      │保險櫃│            │      │
│  │      │      │            │      │行竊。│            │      │
├─┼───┼───┼──────┼───┼───┼──────┼───┤
│  │宇○○│年│台北市大安區│ｆ○○│夜間毀│電腦組零件記│      │
│  │黃忠賢│月間（│安和路2 段24│      │壞公司│憶體、中央處│      │
│  │      │正確日│3 號10樓。  │      │大門門│理器乙批。  │      │
│21│      │期時間│泰陵電子公司│      │鎖侵入│損失：計新台│      │
│  │      │不詳）│。          │      │行竊。│幣30萬元。  │      │
├─┼───┼───┼──────┼───┼───┼──────┼───┤
│  │宇○○│年│高雄市苓雅區│Ｎ○○│夜間毀│現金新台幣2 │      │
│  │黃忠賢│月間（│興中二路2 號│      │壞公司│萬元。      │      │
│  │      │正確日│。海霸王餐廳│      │大門門│損失：計新台│      │
│22│      │期時間│。          │      │窗並破│幣2萬元。   │      │
│  │      │不詳）│            │      │壞保全│            │      │
│  │      │      │            │      │系統侵│            │      │
│  │      │      │            │      │入撬毀│            │      │
│  │      │      │            │      │保險櫃│            │      │
│  │      │      │            │      │行竊。│            │      │
├─┼───┼───┼──────┼───┼───┼──────┼───┤
│  │宇○○│年３│高雄市左營區│甲戊○│夜間毀│電腦組零件硬│      │
│  │盧建志│月日│修明街172 號│      │壞公司│碟機552 顆  │      │
│  │黃忠賢│６時│。數技科技有│      │1 樓廁│損失：計新台│      │
│23│      │分。  │限公司。    │      │所鐵窗│幣338 萬7,87│      │
│  │      │      │            │      │侵入行│0元。       │      │
│  │      │      │            │      │竊。  │            │      │
│  │      │      │            │      │      │            │      │
├─┼───┼───┼──────┼───┼───┼──────┼───┤
│  │宇○○│年４│台北市中正區│王  竣│夜間毀│電腦組零件記│      │
│  │朱賢璋│月日│仁愛路1 段59│      │壞公司│憶體、中央處│      │
│24│黃忠賢│時許│號8 樓。    │      │大門門│理器乙批。  │      │
│  │邱棟樑│。    │濰泰科技有限│      │窗並破│損失：計新台│      │
│  │      │      │公司。      │      │壞保全│幣1,177 萬1,│      │
│  │      │      │            │      │系統侵│000元。     │      │
│  │      │      │            │      │入行竊│            │      │
├─┼───┼───┼──────┼───┼───┼──────┼───┤
│  │宇○○│年５│台中市北屯區│丙○○│夜間破│電腦零件硬碟│      │
│  │李又白│月日│大連路2 段25│      │壞門窗│、記憶體晶片│      │
│25│黃忠賢│０時許│2 之4 號6 樓│      │及保全│乙批。      │      │
│  │邱棟樑│。    │。          │      │系統侵│損失：計值新│      │
│  │盧建志│      │數技科技公司│      │入行竊│台幣360萬元 │      │
│  │      │      │。          │      │。    │            │      │
├─┼───┼───┼──────┼───┼───┼──────┼───┤
│  │宇○○│年５│高雄市左營區│李志忠│夜間撬│電腦零件ＣＰ│      │
│  │黃忠賢│月日│民族一路1163│      │毀鐵捲│Ｕ硬碟、記憶│      │
│26│李又白│時許│號。        │      │門侵入│體晶片乙批。│      │
│  │盧建志│。    │大優電子公司│      │行竊。│損失：計值新│      │
│  │邱棟樑│      │。          │      │      │台幣100萬元 │      │
├─┼───┼───┼──────┼───┼───┼──────┼───┤
│  │宇○○│年６│高雄市苓雅區│ｓ○○│夜間撬│未損失財物。│      │
│  │黃忠賢│月２日│四維四路174 │      │毀鐵門│            │      │
│27│李又白│３時│之1 號      │      │侵入遭│            │      │
│  │盧建志│分許。│展基國際公司│      │保全人│            │      │
│  │邱棟樑│      │。          │      │員發現│            │      │
│  │      │      │            │      │即逃逸│            │      │
│  │      │      │            │      │未竊得│            │      │
│  │      │      │            │      │財物。│            │      │
├─┼───┼───┼──────┼───┼───┼──────┼───┤
│  │宇○○│年６│高雄市前鎮區│ｋ○○│夜間毀│現金新台幣16│      │
│  │李又白│月日│永豐路228 號│      │壞公司│萬8,000 元。│      │
│28│黃忠賢│２時。│。          │      │後門門│損失：計新台│      │
│  │      │      │博晹文教廣場│      │窗搬走│幣16萬8,000 │      │
│  │      │      │。          │      │保險櫃│元。        │      │
│  │      │      │            │      │行竊。│            │      │
├─┼───┼───┼──────┼───┼───┼──────┼───┤
│  │宇○○│年６│高雄市三民區│Ｏ○○│夜間毀│電腦組零件記│      │
│  │李又白│月日│建工街445 號│      │壞公司│憶體、硬碟、│      │
│29│黃忠賢│３時│。          │      │後面鐵│中央處理器、│      │
│  │      │分許  │雅群電腦公司│      │門並破│筆記型電腦及│      │
│  │      │      │。          │      │壞保全│零件乙批等。│      │
│  │      │      │            │      │系統侵│損失：計新台│      │
│  │      │      │            │      │入行竊│幣57萬元。  │      │
│  │      │      │            │      │。    │            │      │
├─┼───┼───┼──────┼───┼───┼──────┼───┤
│  │宇○○│年６│台北市南港區│Ｗ○○│夜間毀│電腦組零件動│      │
│  │黃忠賢│月日│忠孝東路6 段│      │壞公司│態記憶體9,00│      │
│30│      │０時５│78號6 樓    │      │大門門│0 條。      │      │
│  │      │分許  │商越國際有限│      │鎖侵入│損失：計新台│      │
│  │      │      │公司。      │      │行竊。│幣252 萬1,39│      │
│  │      │      │            │      │      │8元。       │      │
├─┼───┼───┼──────┼───┼───┼──────┼───┤
│  │宇○○│年７│高雄市苓雅區│黃○○│夜間毀│新台幣22萬1,│      │
│  │李又白│月７日│三多四路63號│      │壞書局│522 元。    │      │
│31│黃忠賢│３時│。          │      │2 樓大│損失：計新台│      │
│  │盧建志│分許  │宏總書局。  │      │門並破│幣22萬1,522 │      │
│  │邱棟樑│      │            │      │壞保全│元。        │      │
│  │      │      │            │      │系統侵│            │      │
│  │      │      │            │      │入搬走│            │      │
│  │      │      │            │      │保險櫃│            │      │
│  │      │      │            │      │行竊。│            │      │
├─┼───┼───┼──────┼───┼───┼──────┼───┤
│  │宇○○│年８│台北市中山區│汪佩莉│夜間毀│電腦零件中央│      │
│  │李又白│月間（│民權東路3 段│      │壞公司│處理器、記憶│      │
│32│黃忠賢│正確日│60巷14號2 樓│      │大門門│體乙批及照相│      │
│  │      │期時間│。          │      │鎖侵入│機貳台。    │      │
│  │      │不詳）│元暘國際有限│      │行竊。│損失：計新台│      │
│  │      │。    │公司。      │      │      │幣34萬7,200 │      │
│  │      │      │            │      │      │元。        │      │
├─┼───┼───┼──────┼───┼───┼──────┼───┤
│  │宇○○│年１０│高雄市三民區│Ｉ○○│毀壞公│筆記型電腦貳│      │
│  │洪京平│月間（│建國二路121 │      │司前門│台。        │      │
│33│      │正確日│之2 號。    │      │侵入行│損失：計新台│      │
│  │      │期時間│明日世界電腦│      │竊。  │幣18萬元。  │      │
│  │      │不詳）│公司。      │      │      │            │      │
├─┼───┼───┼──────┼───┼───┼──────┼───┤
│  │宇○○│年│台中市西區成│未○○│夜間破│筆記型電腦20│      │
│  │朱賢璋│月日│都路101 之9 │      │壞公司│台。        │      │
│34│      │時。│號。        │      │大門門│損失：計新台│      │
│  │      │      │台灣飛利浦公│      │鎖及保│幣59萬6,741 │      │
│  │      │      │司台中分公司│      │全系統│元。        │      │
│  │      │      │            │      │侵入行│            │      │
│  │      │      │            │      │竊。  │            │      │
├─┼───┼───┼──────┼───┼───┼──────┼───┤
│  │宇○○│年１│台中市北區大│己○○│夜間破│電腦組零件中│      │
│  │朱賢璋│月５日│雅路670 巷13│      │壞公司│央處理器、硬│      │
│35│黃忠賢│７時。│號。        │      │大門門│碟機、光碟機│      │
│  │盧建志│      │佑能企業有限│      │鎖及保│及零件乙批。│      │
│  │邱棟樑│      │公司。      │      │全系統│損失：計新台│      │
│  │      │      │            │      │侵入行│幣134萬元。 │      │
│  │      │      │            │      │竊。  │            │      │
├─┼───┼───┼──────┼───┼───┼──────┼───┤
│  │宇○○│年２│台南市北區賢│Ｆ○○│      │未損失財物。│      │
│  │朱賢璋│月日│北街59號1 樓│      │      │            │      │
│36│      │０時。│。          │      │      │            │      │
│  │      │      │捷元電腦公司│      │      │            │      │
│  │      │      │。          │      │      │            │      │
├─┼───┼───┼──────┼───┼───┼──────┼───┤
│  │宇○○│年２│台中市西區博│甲辛○│夜間毀│電腦組零件硬│      │
│  │朱賢璋│月日│館路137 號。│      │壞公司│碟、中央處理│      │
│37│      │時。│華崴電腦公司│      │大門門│器、記憶體晶│      │
│  │      │      │。          │      │窗及破│片等。      │      │
│  │      │      │            │      │壞保全│損失：計新台│      │
│  │      │      │            │      │系統侵│幣153萬元。 │      │
│  │      │      │            │      │入撬開│            │      │
│  │      │      │            │      │保險櫃│            │      │
│  │      │      │            │      │行竊。│            │      │
├─┼───┼───┼──────┼───┼───┼──────┼───┤
│  │宇○○│不  詳│不    詳    │不  詳│不  詳│電腦組零件記│贓物暫│
│  │及不詳│      │            │      │      │憶體乙批。  │扣本分│
│38│姓名男│      │            │      │      │損失：計新台│局被害│
│  │子    │      │            │      │      │幣60萬元。  │人待查│
├─┴───┴───┴──────┴───┴───┴──────┴───┤
│本附表所列案件除剔除與其他附表重複之案子，餘即為臺灣高雄地檢署八十八年│
│度偵字第五一八二號移送併辦卷內八十七年度偵字第八四八九號卷竊盜案件附表│
│所載之案件。                                                          │
└───────────────────────────────────┘
附表七
┌─┬───┬───┬──────┬───┬───┬──────┬───┐
│編│被  告│犯  罪│犯        罪│被害人│犯  罪│竊        得│移送併│
│號│姓  名│時  間│地        點│姓  名│方  法│財        物│辦案號│
├─┼───┼───┼──────┼───┼───┼──────┼───┤
│  │宇○○│86年4 │台北市○○路│丑○○│鐵門未│電腦零件1 批│桃園地│
│  │      │月12日│1 段59號8 樓│      │上鎖於│、現金      │檢署88│
│１│      │下午6 │朋芯資訊公司│      │夜間侵│損失計新台幣│年偵緝│
│  │      │～9 時│            │      │入行竊│1,000餘萬元 │字第17│
│  │      │許    │            │      │      │            │4 號及│
│  │      │      │            │      │      │            │高雄地│
│  │      │      │            │      │      │            │檢署88│
│  │      │      │            │      │      │            │年度偵│
│  │      │      │            │      │      │            │字第85│
│  │      │      │            │      │      │            │41號  │
├─┼───┼───┼──────┼───┼───┼──────┼───┤
│  │宇○○│86年10│桃園市○○街│地○○│以犯罪│竊取提款機內│桃園地│
│  │李海龍│月25日│85號中聯社福│      │工具破│新台幣291 萬│檢署88│
│２│張克強│凌晨  │利站        │      │壞保全│3,000元     │年偵字│
│  │及不詳│      │            │      │系統行│            │第2529│
│  │姓名2 │      │            │      │竊提款│            │號    │
│  │人    │      │            │      │機現金│            │      │
└─┴───┴───┴──────┴───┴───┴──────┴───┘


司法院資訊處製作；財團法人民間司法改革基金會備份。
